【裁判字號】    92,交簡上,2
【裁判日期】    920116
【裁判案由】    過失傷害
【裁判全文】
臺灣雲林地方法院刑事判決                          九十二年度交簡上字第二號
    上  訴  人
    即  被  告  甲○○  男  五.
右上訴人因過失傷害案件，不服本院斗六簡易庭九十一年度六交簡字第一八九號於中
華民國九十一年十一月二十二日第一審判決（聲請簡易判決處刑書：臺灣雲林地方法
院檢察署九十一年度偵字第三二六０號），提起上訴，本院判決如左：
    主    文
原判決撤銷。
本件公訴不受理。
    事    實
一、甲○○於民國九十一年一月二十八日，駕駛車號ＱＰ－九０三九號自小客車沿產
    業道路由西向東行駛，於同日上午十時五十分許，行經雲林縣斗南鎮○○里○○
    段與產業道路交岔路口處，理應注意車輛行駛時，駕駛人應注意汽車行駛至無號
    誌之交岔路口，應減速慢行作隨時停車之準備，且支線道車輛要讓幹線道車輛先
    行，而依當時路況、視線均良好，無障礙物情形下，又無不能注意之情事，竟疏
    於注意，未留意交岔路口交通狀態，於通過上開交岔路口時，未留意其他車輛之
    行向，隨時為停車之準備，貿然前行，適同一時、地，乙○○駕駛車號ＳＲ－七
    六四九號自小客車，由新光往田頭方向行駛，亦疏未注意減速慢行，竟於速限四
    十公里之道路以約時速六十公里以上之速度超速行駛，致二車發生碰撞，乙○○
    因此受有左顳部撞傷、輕微腦震盪等傷害。
二、案經乙○○訴由雲林縣警察局斗南分局報告臺灣雲林地方法院檢察署檢察官偵查
    後聲請簡易判決處刑。
    理    由
一、按告訴乃論之罪，告訴人於第一審辯論終結前，得撤回其告訴；又告訴經撤回者
    ，應諭知不受理之判決，刑事訴訟法第二百三十八條第一項、第三百零三條第三
    款分別定有明文。
二、查本件告訴人乙○○告訴被告甲○○過失傷害案件，聲請簡易決處刑書認係觸犯
    刑法第二百八十四條第一項之過失傷害罪，依同法第二百八十七條前段規定，須
    告訴乃論。茲據告訴人於九十一年九月十一日具狀聲請撤回告訴，此有刑事撤回
    告訴聲請狀及雲林縣斗南鎮調解委員會調解書各一紙附於九十一年度偵字第三二
    六０號卷可證。惟原審判決疏未諭知不受理判決，而於九十一年十一月二十二日
    判處被告拘役五十日，自有違誤。原判決既有上述可議之處，自屬無可維持，且
    被告上訴意旨認原判決疏未審酌告訴人業已撤回告訴，而指摘原判決不當，本院
    認上訴為有理由，原判決應予撤銷改判。又依照首開說明，本件爰不經言詞辯論
    ，逕為諭知不受理之判決。
三、據上論斷，應依刑事訴訟法第四百五十五條之一第三項、第三百六十九條第一項
    前段、第三百六十四條、第三百零三條第三款、第三百零七條，判決如主文。
中      華      民      國      九十二      年      一    月    十六    日
    臺灣雲林地方法院刑事第一庭
                                        審判長法  官  康樹正
                                              法  官  陳定國
                                              法  官  許佩如
右正本證明與原本無異。
不得上訴。
                                              書記官  賴成育
中      華      民      國      九十二      年      一    月    十六    日


司法院資訊處製作；財團法人民間司法改革基金會備份。
